# 交易性金融资产在持有期间的投资收益，是否作为非经常性损益

提问人：shenhf0705 时间：2016-04-07 20:38:30
陈老师您好：请教下，一般的生产企业购买股票，作为交易性金融资产；期间股票分红，作为交易性金融资产持有期间的投资收益。
请问下，这个投资收益是作为非经常性损益，还是一般不作为非经常性损益？

回答人：chenyiwei
持有交易性金融资产期间获得的现金股利和利息收益，一般不作为非经常性损益。但如果企业只是偶然性地进行此类投资，或者一次性取得较大的此类收益，而此类收益不具有可持续性的，仍应作为非经常性损益。关键是从非经常性损益的定义出发进行分析，考虑此类收益能否持续、能否在可预见的将来成为企业收益的稳定来源。

提问人：胖狐狸 时间：2016-04-08 09:08:51
陈版，交易性金融资产的公允价值变动好像是要列入非经常性损益的，那么这个股利利息分配只是公允价值变动损益到投资收益的一个转移，因此可以列入经常性损益感觉好像有点奇怪？

回答人：chenyiwei
我理解这可能是基于监管层的一个理念：鼓励投资持有收益，而不是赚取买卖差价。